臺灣屏東地方法院民事裁定　　　　　　　100年度司護字第6號
聲　請　人　屏東縣政府
法定代理人　曹啟鴻　
相　對　人　
即受安置人　A　　　　 （詳如身份資料對照表）
法定代理人　B　　　　 （詳如身份資料對照表）
上列當事人間聲請保護安置兒童及少年事件，本院裁定如下：
    主  文
少年A應安置於中途學校，並施予貳年之特殊教育。
聲請程序費用新台幣壹仟元由聲請人負擔。  
    理  由
一、按兒童或少年因從事性交易或有從事之虞，經法院依兒童及
    少年性交易防制條例第16條裁定將其交付主管機關安置於短
    期收容中心者，主管機關應於2 週至1 個月內向法院提出觀
    察輔導報告及建議處遇方式，並聲請法院裁定。法院受理前
    項聲請時，應於2 週內為第18條之裁定，兒童及少年性交易
    防制條例第17條定有明文。而法院依審理之結果，認為該兒
    童或少年無從事性交易或從事之虞者，應裁定不予安置並交
    付該兒童或少年之法定代理人、家長、最近親屬或其他適當
    之人；認為該兒童或少年有從事性交易者，除有第18條第2
    項第1 至7 款情形之一者外，應裁定將其安置於中途學校，
    施予二年之特殊教育；若有第18條第2 項所列7 款情形（即
    (1)罹患愛滋病者、(2)懷孕者、(3)外國籍者、(4)來自大陸地區
    者、(5)智障者、(6)有事實足證較適宜由父母監護者、(7)其他
    事實足證不適合中途學校之特殊教育，且有其他適當之處遇
    者）及兒童或少年有從事性交易之虞者，應分別情形裁定將
    兒童或少年安置於主管機關委託之兒童福利機構、少年福利
    機構、寄養家庭或其他適當醫療或教育機構，或裁定遣送、
    或交由父母監護，或為其他適當處理，並通知主管機關續予
    輔導及協助，同條例第18條第1 、2 、3 項亦有明文。
二、聲請意旨略以：少年Ａ於民國（下同）100 年3 月18日與學
    妹經男性友人邀約出遊，其曾詢問是否提供零用錢，男性友
    人則表示沒有零用錢，但願支付出遊所需費用，Ａ依約與男
    性友人一同出遊，並於汽車旅館內發生性行為，用餐及汽車
    旅館所需費用確係由男性友人支付，可認少年Ａ與友人間之
    伴遊情節屬有對價關係之性交易。經評估Ａ之父親於其出生
    前死亡，母親Ｂ於少年Ａ出生後不久改嫁，少年Ａ年幼時即
    與祖父母同住，屬隔代教養家庭，因過於溺愛且少年A 個性
    叛逆，祖父母無力管教。少年Ａ於今年2 月間搬至與母親Ｂ
    同住，母親B 與繼父對少年A 相當關心，但因家中子女數眾
    多，加以少年A 不聽勸，故對其採取放任態度，聲請人遂聲
    請將少年Ａ安置於短期收容中心，並經本院以100 年度護字
    第133 號裁定許可。經於短期收容中心觀察結果，少年A 的
    主要照顧者為母親B ，但其對少年A 管教顯無力，家庭教育
    功能有限，且少年A 正處於青少年叛逆期，易受同儕影響，
    行為偏差嚴重，需給予進一步的輔導及教育，為少年最佳利
    益考量，爰依兒童及少年性交易防制條例第18條之規定，聲
    請本院裁定將少年A 安置於中途學校等語。
三、聲請人主張前開之事實，業據其提出真實姓名對照表、屏東
    縣政府觀察輔導保護個案訪視處理表、國軍高雄總醫院民診
    處附設蘭園中途之家「兒童及少年緊急安置/ 短期收容中心
    」觀察輔導綜合報告、醫師報告、生活輔導觀察紀錄表、社
    工報告、心理報告、本院100 年度護字第133 號民事裁定影
    本各1 份為證，堪信為真實。本院審酌上開資料，認少年A
    僅因需人陪伴及貪玩即與他人發生性關係，復在友人慫恿下
    犯下偷竊行為，獲取金錢及交友觀念確有偏差；參以少年Ａ
    正值青春叛逆期，身心發展尚未成熟，若非予以長期之輔導
    匡正，難保少年Ａ日後不會再犯相同錯誤，故目前少年Ａ急
    需建立正確價值觀及法治觀念，並習得一技之長及自我約束
    能力，是聲請人聲請將少年Ａ安置於中途學校，符合少年之
    最佳利益，爰依兒童及少年性交易防制條例第18條第2 項及
    非訟事件法第21條第1 項、第24條1 項之規定，裁定如主文
    所示。
中    華    民    國   100    年    9     月    20    日
                      家事庭  司法事務官  
以上正本係照原本作成
如對本裁定抗告須於裁定送達後10日內向本院提出抗告狀